臺灣新竹地方法院刑事判決　　　　　　 95年度簡上字第211號
上　訴　人　臺灣新竹地方法院檢察署檢察官
被　　　告　甲○○
上列上訴人因被告過失傷害案件，不服本院竹東簡易庭95年度竹
東交簡字第72號，中華民國95年9月14日第一審簡易判決（聲請
案號：臺灣新竹地方法院檢察署95年度偵字第1431號），本院管
轄第二審之合議庭判決如下：
    主    文
上訴駁回。
    事實及理由
一、本案經本院合議庭審理結果，認原審判決書所引之事實、證
    據及理由，除檢察官聲請簡易判決處刑書事實欄第4行應補
    充「在飲用3瓶保力達摻米酒」外，餘均與本庭所認定者相
    同，茲引用之（如附件）。
二、上訴意旨略以：被告與告訴人達成調解後，未按期履行調解
    筆錄之內容毫無悔改誠意，故原審判處有期徒刑4月過輕等
    語。經查：
（一）原審判決認定被告係犯刑法第284條第1項前段之過失傷害
      罪（被告涉犯公共危險部分另經本院竹東簡易庭於94年12
      月19日以94年度竹東交簡字第117號判處有期徒刑2萬元，
      如易服勞役，以300元折算1日），且適用刑事訴訟法第
      499條第1項前段、第3項、第454條第2項，道路交通管理
      處罰條例第86條第1項，修正後刑法第2條第1項前段、修
      正前第284條第1項前段、修正前刑法第55條前段、第41條
      第1項前段、第62條前段、第51條第5款，修正前罰金罰鍰
      提高標準條例第1條前段、第2條，現行法規所定貨幣單位
      折算新台幣條例第2條之規定，並就被告所犯過失傷害罪
      部分，爰依道路交通管理處罰條例第86條第1項、修正前
      刑法第62條前段之規定，依法加重其刑再減輕其刑，及審
      酌一切犯罪情狀，量處有期徒刑4月，並諭知易科罰金之
      折算標準，經核認事用法，並無違誤，量刑亦屬妥當，從
      而，本件上訴為無理由，應予駁回。
（二）上訴人認為原審量刑過輕一節，經查：本件被告雖於事後
      並未履行調解筆錄之內容，雖可供為量刑之參考事項之一
      ，然綜觀本件告訴人所受傷勢，以及被告犯後態度，原審
      判處有期徒刑4月已足達重懲被告之目的，況賠償部分告
      訴人可循民事執行程序處理，是原審量刑部分亦屬妥適，
      是本院認本案上訴人所持之上訴理由均無可採，應予駁回
      。
三、至告訴人請求檢察官上訴意旨雖提及本件不符合自首要件一
    節，然此部分未經上訴人引為上訴理由，且按犯人在犯罪未
    發覺之前，向該管公務員告知其犯罪，而不逃避接受裁判，
    即與刑法第62條規定自首之條件相符，不以言明「自首」並
    「願受裁判」為必要。（參見63年台上字第1101號判例），
    申言之，於犯罪未被發覺前，向該管公務員告知其犯罪，而
    不逃避接受裁判者，即與刑法第62條規定自首之條件相符。
    至於自首後對其犯罪事實有所主張或辯解，或於事故現場坦
    承肇事之原因為何，均不影響自首要件之成立，不能據此一
    端即謂被告無接受裁判之意。本件被告事故發生後，員警到
    場時被告在場，並當場承認為肇事人，此有新竹縣警察局橫
    山分局道路交通事故肇事人自首情形紀錄表1紙在卷可稽，
    是本件被告已符合自首要件，至於被告於事故發生後基於何
    種主觀原因承認肇事均非自首要件所要探究，是原審此部分
    認事用法均屬妥適。
四、據上論斷，應依刑事訴訟法第455條之1第3項、第373條、第
368條，判決如主文。
本案經檢察官陳榮林到庭執行職務。
中　　華　　民　　國　　96　　年　　2 　　月　　26　　日
                        交通法庭審判長法  官  賴淑敏
                                      法  官  黃美文
                                      法  官  李毓華
以上正本證明與原本無異。
不得上訴。
中　　華　　民　　國　　96　　年　　2 　　月　　26　　日
                                      書記官  李佩真
